# 请教陈老师，关于外币折算

提问人：橙子凳子 时间：2010-06-24 11:13:40
陈老师，
准则里对外币折算有分货币性项目和非货币性项目，对于货币性项目采用即期汇率折算。准则对货币性项目的定义是：企业持有的货币资金和将以固定或可确定的金额收取的资产或者偿付的负债。
问题：预收款项和预付款项是否属于货币性项目呢？在指南和讲解对这两个科目都没有明确的划分。那么在折算的时候，应该用什么汇率进行折算呢？
谢谢！

回答人：chenyiwei
回复 楼主 橙子凳子 的帖子预收、预付款项都不属于货币性项目，因为最终都是通过交付实物（非货币资产）进行结算。预收帐款的债务人和预付帐款的债权人都不承担汇率变动的风险，但承担了存货公允价值的变动风险。所以，看一项资产或负债是否属于货币性项目，最本质的判断标准是：会计主体就该项资产或负债承担的风险是汇率风险、利率风险等金融风险，还是存货公允价值变动风险等非金融风险。

回答人：chenyiwei
回复 板凳 橙子凳子 的帖子应当是以支付预付款之日的汇率折算。因为预付帐款作为非货币性资产，其一旦支付就不再进行后续的汇兑损益调整，也就是在帐面上一直体现支付之日的汇率，并以该汇率折合的本币金额结转存货科目。